【裁判字號】    98,易,3130
【裁判日期】    980930
【裁判案由】    公共危險
【裁判全文】
臺灣臺中地方法院刑事判決              98年度易字第3130號
公  訴  人  臺灣臺中地方法院檢察署檢察官
被      告  甲○○
上列被告因公共危險案件，經檢察官聲請以簡易判決處刑（98年
度撤緩偵字第236 號），本院認不應適用簡易程序，改依通常程
序審理，判決如下：
    主    文
本件公訴不受理。
    理    由
一、公訴意旨略以：被告甲○○於民國96年2 月5 日晚間9 時至
    10時間，在彰化縣彰化市○區○○○道附近之某羊肉爐店內
    ，飲用高粱酒後，已達不能安全駕駛動力交通工具之程度，
    仍駕駛車牌號碼GS-3519 號自小客車上路。嗣於翌日（即6
    日）凌晨1 時21分許，途經臺中市○區○○路與光復路口處
    ，為警盤查，發現被告有飲酒跡象，經警對之施以酒精濃度
    呼氣測試，其數值達每公升0.85毫克，因認被告涉犯刑法第
    185 條之3 之公共危險罪嫌等語。
二、按檢察官依刑事訴訟法第253 條之3 條規定撤銷緩起訴，應
    製作處分書敘述其處分之理由。但處分前經告訴人或告發人
    同意者，處分書得僅記載處分之要旨。前項處分書，應以正
    本送達於告訴人、告發人、被告及辯護人。被告接受撤銷緩
    起訴處分書後，得於7 日內以書狀敘述不服之理由，經原檢
    察官向直接上級法院檢察署檢察長或檢察總長聲請再議。被
    告於緩起訴期間內，有刑事訴訟法第253 條之3 各款情形之
    一者，檢察官得依職權或依告訴人之聲請撤銷原處分，繼續
    偵查或起訴，刑事訴訟法第253 條之3 、第255 條第1 、2
    項、第256 條之1 第1 項定有明文。依上揭規定，被告經檢
    察官為緩起訴處分確定者，於緩起訴期間內，有刑事訴訟法
    第253 條之3 第1 項規定之3 款事由之一者，檢察官固得依
    職權或依告訴人之聲請撤銷原處分，繼續偵查或起訴，惟須
    於緩起訴處分期間屆滿前為撤銷緩起訴處分並經生效始可（
    法務部94年3 月2 日法檢字第0940800722號函亦同此見解）
    。而撒銷緩起訴處分與起訴、不起訴處分，同為檢察官所為
    之處分行為，一經對外表示，即發生法律效力。所謂對外表
    示，包括將該撤銷緩起訴處分公告或送達於當事人，先公告
    者，應以公告之時，先送達者，應以送達之時作為撤銷緩起
    訴處分生效之認定時點。從而，檢察官為撤銷緩起訴之處分
    者，必於緩起訴期間屆滿前，該撤銷緩起訴處分已合法送達
    於當事人或已對外公告，始為生效。如於緩起訴期間內檢察
    官所為撤銷緩起訴處分尚未生效，因緩起訴處分具有實質之
    確定力，且該實質之確定力發生於緩起訴處分所定之緩起訴
    期間屆滿後，除有刑事訴訟法第260 條所列各款事由外，檢
    察官倘再行訴追即屬有違法律規定，法院應諭知不受理之判
    決，並得不經言詞辯論為之，此觀刑事訴訟法第303 條第1
    款、第307 條規定至明。
三、經查：
  (一)本件被告甲○○因犯不能安全駕駛動力交通工具罪案件，前
    經臺灣臺中地方法院檢察署檢察官於民國96年2 月7 日以96
    年度速偵字第832 號為緩起訴處分，緩起訴期間為2 年，被
    告應於收受該署檢察官執行緩起訴處分命令通知書之日起3
    個月內向財團法人護理人員愛滋病防治基金會支付新臺幣6
    萬元，並經臺灣高等法院臺中分院檢察署於96年3 月14日以
    96年度上職議字第1331號駁回再議，而告確定，其緩起訴期
    間自96年3 月14日起算，至98年3 月13日期滿，嗣因被告於
    緩起訴期間（96年3 月14日至98年3 月13日）內故意再犯不
    能安全駕駛動力交通工具罪，經同署檢察官於97年12月9 日
    以97年度速偵字第5074號聲請簡易判決處刑，檢察官乃依刑
    事訴訟法第253 條之3 第1 項第1 款之規定，於98年1 月23
    日以98年度撤緩字第39號為撤銷緩起訴處分，並就被告前揭
    犯行聲請本院逕為簡易判決處刑等情，有該緩起訴處分書、
    駁回再議處分書、撤銷緩起訴處分書及執行緩起訴處分命令
    通知書各1 份附卷可稽。
  (二)惟上開撤銷緩起訴處分書上已記載被告戶籍地址為臺中市○
    ○區○○里○○路○段67 號7 樓之8 ，實際居所地址為臺中
    市○區○○街206 巷7 號，然該撤銷緩起訴處分書除向被告
    之戶籍地址送達，因未獲會晤本人亦無受領文書之同居人或
    受僱人，而於98年2 月25 日 寄存在臺中市警察局第四分局
    黎明派出所外，並未向被告實際居所地送達，此觀之卷附上
    開撤銷緩起訴處分書之送達證書、臺灣臺中地方法院檢察署
    紀錄科致股送達文書清單（依該清單所載，送達被告之撤銷
    緩起訴處分書件數僅有1 件）即明，足見上開撤銷緩起訴處
    分之送達顯非適法。又公訴人就被告前開公共危險犯行於98
    年4 月10日以98年度撤緩偵字第117 號聲請簡易判決處刑書
    向本院聲請簡易判決處刑，本院認為公訴人於上開撤銷緩起
    訴處分未確定前對被告首開犯行聲請簡易判決處刑，核與刑
    事訴訟法第255 條第2 項前段、第256 條之1 第1 項規定之
    程序不合，於98年4 月22日以98年度交易字第230 號判決不
    受理，並於同年5 月18日確定在案，亦有前開判決書及臺灣
    高等法院被告全國前案紀錄表在卷可憑。
  (三)再者，上開撤銷緩起訴處分書雖經公訴人於98年6 月8 日另
    向被告戶籍地臺中市○○區○○里○○路○ 段67號7 樓之8
    及實際居所地臺中市○區○○街206 巷7 號送達，但該處分
    書遲至98年6 月16日及同年月18日送達，有送達證書2 紙在
    卷可稽（見98年度撤緩字第275 號偵查卷第5 、6 頁），顯
    見上開撤銷緩起訴之處分，並未於緩起訴期間屆滿前生效。
四、綜上所述，公訴人上開撤銷緩起訴處分書雖經檢察官於緩起
    訴期間內之98年1 月23日作成，惟當時公訴人在並未於緩起
    訴期滿前合法送達被告，而係於緩起訴期滿後之98年6 月18
    日始送達被告，亦即上開撤銷緩起訴之處分，並未於緩起訴
    期間屆滿前生效，且在無任何刑事訴訟法第260 條所列各款
    條件之情形下，重行向本院聲請簡易判決處刑，顯與法定起
    訴程序不合，其起訴程序違背規定，核其性質亦不能命其補
    正，依前揭說明，爰不經言詞辯論，逕為公訴不受理之諭知
    。
據上論斷，應依刑事訴訟法第452 條、第303 條第1 款、第307
條，判決如主文。
中    華    民    國    98    年    9     月    30    日
                  刑事第十五庭  法  官  廖純卿
以上正本證明與原本無異。
如不服本判決應於收受判決後10日內向本院提出上訴書狀，並應
敘述具體理由；其未敘述上訴理由者，應於上訴期間屆滿後20日
內向本院補提理由書（均須按他造當事人之人數附繕本）「切勿
逕送上級法院」。
                                書記官  柳寶倫
中    華    民    國    98    年    9     月    30    日


司法院資訊處製作；財團法人民間司法改革基金會備份。
